臺灣高等法院刑事判決               100年度上訴字第2645號
上  訴  人
即  被  告  邱孔達
上列上訴人因違反毒品危害防制條例案件，不服臺灣宜蘭地方法
院100年度訴字第219號，中華民國100年8月4日第一審判決（起
訴案號：臺灣宜蘭地方法院檢察署100年度毒偵字第273號），提
起上訴，本院判決如下：
    主  文
上訴駁回。
    理  由
一、按依協商程序所為之科刑判決，不得上訴。但有刑事訴訟法
    第455條之4第1項第1款（撤銷協商之合意或撤回協商之聲請
    者）、第2款（被告協商之意思非出於自由意志者）、第4款
    （被告所犯之罪非第455條之2第1項所定得以聲請協商判決
    者）、第6款「被告有其他較重之裁判上一罪之犯罪事實者
    ）、第7款（法院認應諭知免刑或免訴、不受理者）所定情
    形之一，或協商判決違反同法第455條之4第2項（法院應於
    協商合意之範圍內為判決、所科之刑以宣告緩刑、2年以下
    有期徒刑、拘役或罰金為限）之規定者，不在此限；又協商
    判決之上訴，除有特別規定外，準用刑事訴訟法第三編第一
    章及第二章之規定；第二審法院認上訴有刑事訴訟法第362
    條前段之情形者（不合法律上程式或法律上不應准許或其上
    訴權已喪失者），應以判決駁回之，並得不經言詞辯論為之
    ，刑事訴訟法第455條之10第1項、第455條之11第1項、第36
    7條前段、第372條分別定有明文。
二、上訴人即被告邱孔達提起上訴理由略以：(一)本件係警方「以
    查訪之名，行強押驗尿之實」，採尿過程顯不合法定程序；
    (二)被告近年來一直有心戒除毒癮，無奈仍身陷毒海之苦，被
    告現在所迫切需要的是治療，而非囚牢，爰請撤銷原判決，
    改以替代療法治療，或再減輕被告之刑，改科以拘役、罰金
    ，並給予被告緩刑之宣告云云。
三、經查，被告因違反毒品危害防制條例案件，經檢察官提起公
    訴，原審以被告所犯施用第一級毒品罪，非死刑、無期徒刑
    或最輕本刑為3年以上有期徒刑之罪，或高等法院管轄第一
    審案件，且經被告於原審準備程序中就被訴事實為有罪之陳
    述，經原審受命法官告知簡式審判程序之旨，並聽取檢察官
    、被告之意見後，經合議庭評議後裁定由受命法官獨任進行
    簡式審判程序。檢察官於原審行簡式審判時，當庭向法官聲
    請於審判外進行協商程序，經原審法院同意檢察官之聲請，
    並指定公設辯護人協助被告進行協商。嗣檢察官、被告及辯
    護人就被告願受科刑之範圍即「施用第一級毒品罪，處有期
    徒刑7月」達成合意，且被告認罪，而由檢察官向原審聲請
    改依協商程序而為判決。原審法院乃當庭訊問被告並告以其
    所認罪名及法定刑，並告知下列事項：(一)如適用協商程序判
    決，被告喪失受法院依通常程序公開審判之權利、保持緘默
    之權利、與證人對質或詰問證人之權利。(二)協商判決除有刑
    事訴訟法第455條之4第1項第1款於本訊問程序終結前，被告
    撤銷協商合意或檢察官撤回協商聲請者；第2款被告協商之
    意思非出於自由意志者；第4款被告所犯之罪非第455條之2
    第1項所定得以協商判決者；第6款被告有其他較重之裁判上
    一罪之犯罪事實者；第7款法院認應諭知免刑或免訴、不受
    理者情形之一，及違反同條第2項「法院應於協商合意範圍
    內為判決；法院為協商判決所科之刑，以宣告緩刑或2年以
    下有期徒刑、拘役或罰金為限」之規定者外，不得上訴。茲
    因原審判決犯罪事實欄所載犯罪事實與協商合意之事實並無
    不符，且係依協商合意範圍而為判決，有原審訊問筆錄及原
    審判決附卷可憑，於法核無不合。被告雖於上訴理由空言辯
    稱警方採尿過程不合法定程序，且主張其現在所需係治療而
    非囚牢，請改以替代療法治療，或再減輕被告之刑，改科以
    拘役、罰金，並給予被告緩刑之宣告云云，然本件核無刑事
    訴訟法第455條之10第1項但書所列得上訴之情形，揆諸首揭
    規定，其上訴不應准許，爰不經言詞辯論，逕予駁回。
據上論斷，應依刑事訴訟法第455條之11第1項、第367條前段、
第372條，判決如主文。
中    華    民    國   100    年    9     月    19    日
                  刑事第十庭  審判長法  官  李麗玲
                                    法  官  賴邦元
                                    法  官  張江澤
以上正本證明與原本無異。
如不服本判決，應於收受送達後10日內向本院提出上訴書狀，其
未敘述上訴之理由者並得於提起上訴後10日內向本院補提理由書
（均須按他造當事人之人數附繕本）「切勿逕送上級法院」。
                                    書記官  胡新涓
中    華    民    國   100    年    9     月    19    日